臺灣高等法院高雄分院刑事判決　　　　　　　　　九十一年度上易字第一九七號
　　上　訴　人
　　即　被　告　丙○○
右上訴人因竊盜等案件，不服臺灣高雄甲方法院九十一年度易字第七六八號中華民國
九十一年六月二十五日第一審判決（起訴案號：臺灣高雄甲方法院檢察署九十年度偵
字第二一九三九號），提起上訴，本院判決如左：
      主  文
上訴駁回。
      事  實
一、丙○○曾於民國八十九年間因傷害案件，經臺灣臺北甲方法院判決處有期徒刑三
    月確定，於八十九年十一月二十二日易科罰金執行完畢，仍不知悔改，竟基於意
    圖為自己不法之所有，於九十年十一月十四日晚間十時許，在高雄縣鳳山市○○
    ○路三七六之一號五樓前女友乙○○之住處，趁乙○○睡覺不知情之際，竊取乙
    ○○皮包內之局號○一○一二七之八、帳號為○○二三三二之一號郵局提款卡，
    得手後旋即持該提款卡至住處大樓一樓，於高雄縣鳳山市○○○路三四二號大眾
    銀行裝設之提款機，接續於同日晚間十時十八分三十二秒、十九分十三秒，輸入
    其原本知悉之乙○○提款機密碼二次，接續以此不正盜領方法，由自動付款設備
    詐取乙○○前述帳戶現金，每次新台幣（下同）二萬元（共計四萬元），得手後
    又恐乙○○即時發覺提款卡失竊，乃將該提款卡攜返乙○○住處置回皮包內以掩
    竊行。嗣於翌日（即同年月十五日）上午八時十七分許，乙○○至郵局提款機提
    款時，始發現帳號內之部分現金四萬元遭人盜領，乃報警向大眾銀行調閱前述提
    款機之監視錄影帶後，指認提款人即係丙○○，因而循線查獲上情，並起獲丙○
    ○盜領花用所剩之二萬四千元。
二、案經高雄縣警察局鳳山分局報告臺灣高雄甲方法院檢察署檢察官偵查起訴。
      理  由
一、訊據上訴人即被告丙○○固坦承有於右揭時、甲，持被害人乙○○前述提款卡，
    至大眾銀行提款機提領現金二次共計四萬元之事實，惟否認有何前揭竊盜、詐欺
    等犯行，辯稱：伊係向乙○○借四萬元，提款卡即密碼均係張女同意交付，提領
    現金後當日即將提款卡交還張女，若伊有意盜領，為何不將帳戶內存款提領一空
    ，本件是被害人誣陷伊偷竊云云。然查：
  (一)右揭事實迭據被害人乙○○於警訊（見警卷第五、六頁）、偵查（見偵卷第二二
    、二三頁）及原審（見原審卷第二七頁）指訴綦詳，並有郵政存簿影本、扣押筆
    錄、贓物認領保管單各一紙附卷可稽（見警卷第八至十頁），又被告持卡提款之
    確實時間，分係當晚十時十八分三十二秒、十九分十三秒，跨行提款二次（各二
    萬元），而被害人係於翌日八時十七分許，至郵局提款機提款一節，亦據郵政儲
    金匯業局九十一年八月二十九日管九一字第五０六００九二０二號函附存提詳情
    表在卷足佐（見本院卷第四七頁），是被告於本院調查中所供係於當晚十時三十
    分許提款云云，應屬記憶有誤，自以前述存提紀錄為憑。
  (二)本件被告提領被害人帳戶現金四萬元之舉，果真屬被害人同意之借款行為，而被
    告於領款後又有還卡之舉，則被害人於翌日上午提款時，豈有不知帳戶款項短少
    現金之情，衡諸常情，被害人何須甘冒誣告罪責，即刻報警處理，並向銀行調閱
    提款機監視錄影帶指認係被告所為，足認被害人前開指證，應非子虛，且提款卡
    係被告竊取得手後，因恐被害人即時發覺，乃又置回被害人皮包內以掩竊行甚明
    。至於被告於盜領被害人四萬元，該帳戶款項雖尚有其餘款項留存，但此係被告
    礙於提款卡當日跨行提款金額之限制，所為個人主觀之犯罪考量，尚難據此作為
    被告即無盜領犯行之有利證據，附此敘明。
  (三)綜上所述，被告所辯上前，均屬卸責之詞，不足採信，本件事證明確，被告前揭
    竊盜、詐欺等犯行，均堪認定。
二、核被告丙○○所為，係犯刑法第三百二十條第一項之竊盜罪及第三百三十九條之
    二第一項之利用自動付款設備詐欺罪。被告所犯上開二罪，有方法結果之牽連關
    係，為牽連犯，應依刑法第五十五條之規定，從一重之竊盜罪處斷。又被告曾於
    八十九年間因傷害案件，經臺灣臺北甲方法院判決處有期徒刑三月確定，於八十
    九年十一月二十二日易科罰金執行完畢，有臺灣高等法院被告全國前案紀錄表一
    份在卷可參（見本院卷第二八頁），其受有期徒刑執行完畢，於五年以內再犯有
    期徒刑以上之本罪，為累犯，應依刑法第四十七條之規定，加重其刑。
三、原審因而適用刑法第三百二十條第一項、第三百三十九條之二第一項、第五十五
    條、第四十七第、四十一條第一項，罰金罰鍰提高標準條例第一條前段、第二條
    之規定，並審酌被告素行不良，猶不知悔改，復犯本件竊盜及詐欺之犯行，犯罪
    後飾詞圖卸未坦承犯行，及被害人所受損害等一切情狀，量處有期徒刑肆月，並
    諭知如易科罰金，以佰元折算壹日之折算標準。核其認事用法均無違誤，量刑
    亦稱妥適。被告仍執前詞否認犯行，提起上訴指摘原判決不當云云，並無理由，
    應予駁回。
據上論斷，應依刑事訴訟法第三百六十八條，判決如主文。
本案經檢察官劉文水到庭執行職務。
中       華        民        國      九十一    年   九   月   二十三    日
  臺灣高等法院高雄分院刑事第六庭
                                  審判長法官  王憲義
                                        法官  范惠瑩
                                        法官  張意聰
右正本證明與原本無異。
不得上訴。
                                  法院書記官  王婉蓉
中    華    民    國      九十一      年      九      月    二十三    日
附錄本案論罪科刑法條：
刑法第三百二十條第一項
意圖為自己或第三人不法之所有，而竊取他人之動產者，為竊盜罪，處五年以下有期
徒刑、拘役或五百元以下罰金。
刑法第三百三十九條之二第一項
意圖為自己或第三人不法之所有，以不正方法由自動付款設備取得他人之物者，處三
年以下有期徒刑、拘役或一萬元以下罰金。
